【裁判字號】    92,交抗,71
【裁判日期】    920630
【裁判案由】    違反道路交通管理處罰條例
【裁判全文】
臺灣高等法院高雄分院刑事裁定          九十二年度交抗字第七一號
    抗  告  人
    即異議人    甲○○
右抗告人因違反道路交通管理處罰條例案件，不服臺灣高雄地方法院九十二年度交聲
字第一０九號中華民國九十二年五月九日第一審裁定，提起抗告，本院裁定如左：
      主      文
抗告駁回。
      理      由
一、本件抗告人即異議人甲○○於民國九十二年一月三日十一時五十分許，駕駛車牌
    ＨＢ－四六０號營業大貨車，載運危險物品異丙醇，在國道一號北上一七一公里
    處行駛，而於中線車道超車，違反道路交通安全規則第八十四條第一項第十七款
    「車輛裝載危險物品，行經高速公路時，應行駛外側車道，並禁止變換車道」之
    規定，經高雄市交通局交通事件裁決處依道路交通管理處罰條例第三十條第一項
    第八款規定裁處罰鍰新台幣三千元。抗告人不服而聲明異議，原審以抗告人之違
    規事實，已據證人即國道公路警察局第三警察隊隊員戴國峰、李俊雄、陳志賢證
    述明確，原裁處並無違誤，而裁定駁回抗告人之異議，經核並無違誤，應予維持
    。
二、抗告意旨略以：所謂超車係指超越他車而言，依經驗法則觀之，超車勢必較他車
    車速為快，依高速公路速限九十公里計算，抗告人為載重車，豈能於短短之四公
    里內連續超車二、三次。證人陳志賢自承當時係與另一名員警解送人犯到台中，
    縱其為執行勤務，亦與本件執勤交通無關，顯然陳志賢並非執勤交通之人，原裁
    定認定顯然有誤，陳志賢既非執勤交通之人，逕依其指述而舉發違規即非適法。
    本件處分僅憑第三人之指訴，而未見有何調查，不能草率裁決懲處抗告人，原裁
    定駁回抗告人之異議不當等情。
三、經查，抗告人之前開違規行為，係證人陳志賢與另一位員警解送人犯到台中，在
    國道北上一七一公里至一六七公里處所目睹，因陳志賢等未攜帶告發單，乃一路
    尾隨至后里收費站才通知攔截開單等情，已據陳志賢於原審具結證實。而后里收
    費站執行路檢之員警戴國峰、李俊雄係接到陳志賢之通報，將抗告人攔截，予以
    開告發單，陳志賢有與抗告人一起到站等情，亦為證人戴國峰、李俊雄證述無訛
    。證人陳志賢、戴國峰、李俊雄均為執行公務之人員，與抗告人並無嫌隙，要無
    憑空構陷抗告人之理由。陳志賢係國道公路警察局第三警察隊之隊員，執行舉發
    國道之車輛違規，為其職責之一，不因其當時解送人犯而有異。抗告人認陳志賢
    非執行交通勤務之人云云，即非可採。綜上所，原審為駁回抗告人異議之裁定
    ，並無不合。抗告意旨執前詞指摘原裁定不當，為無理由，應予駁回。
據上論斷，應依刑事訴訟法第四百十二條、道路交通案件處理辦法第二十六條，裁定
如主文。
中    華    民    國     九十二     年       六       月      三十      日
                              臺灣高等法院高雄分院刑事第五庭
                                  審判長法官  吳水木
                                        法官  趙文淵
                                        法官  洪慶鐘
右正本證明與原本無異。
不得再抗告。
                                      書記官  彭筱瑗
中    華    民    國     九十二     年       七       月       三       日
                                                                        Ｋ


司法院資訊處製作；財團法人民間司法改革基金會備份。
